01智慧財產及商業法院民事裁定智慧財產及商業法院民事裁定
                  110年度民秘聲字第22號
02
03聲　請　人　台灣紙業股份有限公司
04法定代理人　余美玲　　　    
代 理 人　羅嘉希律師
05
06      吳敬恒律師            
07相　對　人　林正杰律師             
08      吳爾軒
　　                
09上列聲請人因本院109年度民專訴字第74號侵害專利權有關財產
10權爭議等事件，聲請發秘密保持命令，本院裁定如下：
11
  主 文
相對人林正杰律師、吳爾軒專利師就聲請人所提出如乙證27、28
12
13、29所示之訴訟資料，不得為實施本院109年度民專訴字第74號
14訴訟以外之目的而使用之，或對未受秘密保持命令之人開示。
15其餘聲請駁回。
16
  理 由
17一、聲請意旨略以：聲請人在本院109年度民專訴字第74號侵害
18專利權有關財產權爭議等事件（下稱本案），於民國110年
197月27日民事陳報狀之全部內容暨該書狀之全部證物（即乙
證27、28、29），為聲請人製造鹽酸之製程圖及方法，乃聲
20
21請人之鹽酸純度能數倍於本案原告之原因，故聲請人選擇不
22申請專利，為聲請人密不外宣之營業秘密。本案原告提起本
23件訴訟，其主要目的即在窺探聲請人製造鹽酸之方法，故為
24避免上開營業秘密因經開示，或供該訴訟進行以外之目的使
25用，可能妨害聲請人基於營業秘密之事業活動，而有限制其
26開示或使用之必要。爰依智慧財產案件審理法第11條之規
27定，聲請就上開訴訟資料及本案嗣後涉及該部分之全部訴訟
28資料對相對人核發秘密保持命令等語。
101二、按當事人或第三人就其持有之營業秘密，經釋明符合下列情
02形者，法院得依該當事人或第三人之聲請，對他造當事人、
03代理人、輔佐人或其他訴訟關係人發秘密保持命令：一、當
04事人書狀之內容，記載當事人或第三人之營業秘密，或已調
05查或應調查之證據，涉及當事人或第三人之營業秘密。二、
06為避免因前款之營業秘密經開示，或供該訴訟進行以外之目
07的使用，有妨害該當事人或第三人基於該營業秘密之事業活
08動之虞，致有限制其開示或使用之必要。前項規定，於他造
09當事人、代理人、輔佐人或其他訴訟關係人，在聲請前已依
10前項第1款規定之書狀閱覽或證據調查以外方法，取得或持
11有該營業秘密時，不適用之。受秘密保持命令之人，就該營
12業秘密，不得為實施該訴訟以外之目的而使用之，或對未受
13秘密保持命令之人開示，智慧財產案件審理法第11條定有明
14文。又智慧財產案件審理法第11條第1項明定當事人或第三
15人就其持有之營業秘密，經釋明符合該條項1、2款情形
者，法院得依該當事人或第三人之聲請，對他造當事人、代
16
17理人、輔佐人或其他訴訟關係人發秘密保持命令。其立法目
18的係為兼顧營業秘密之保護，及因不許或限制他造當事人之
19閱覽或開示，妨礙他造當事人之辯論之利益衝突，故明定秘
密保持命令之制度，以防止營業秘密因提出於法院而致外洩
20
21之風險，此觀其立法理由自明。可知秘密保持命令之制度，
22除鼓勵營業秘密持有人於訴訟中提出資料，以協助法院作出
23適正裁判外，受秘密保持命令之人亦得因接觸該資料進行實
質辯論，而無損於其訴訟實施權及程序權之保障。當事人兩
24
25造均係訴訟事件之主體，而參與訴訟事件進行之人員，除當
26事人兩造外，其代理人、輔佐人或應該等人員要求而從事準
27備工作之輔助人，亦包括在內。倘為進行訴訟活動必要而有
接觸營業秘密之人，依智財案件審理法第11條第1項之立法
28
29意旨，皆有受秘密保持命令之必要。而有無核發命令必要，
30則依法院之裁量為之（最高法院107年度台抗字第625號民
31事裁定意旨參照）。
201
三、經查：
02 ㈠如乙證27、28、29所示之訴訟資料，為聲請人製造鹽酸之製
03程圖及方法，且聲請人迄未就該等製程或方法申請專利，再
04參酌本案原告於本案侵權比對中亦僅能以聲請人官方網頁照
05片或電子級高純度鹽酸規格書進行比對，堪認該等訴訟資料
06確為聲請人不欲為外人所悉之營業秘密。另至該秘密保持命
07令聲請時止，相對人等尚未自閱覽書狀或調查證據以外之方
08法，知悉或持有上開資料內容，則該營業秘密如經開示，或
09供該訴訟進行以外之目的使用，確有妨害聲請人基於該營業
10秘密之事業活動之虞，而有限制相對人開示或使用必要。是
11以，聲請人聲請對相對人核發秘密保持命令，經核尚無不
12合，應予准許。
13 ㈡至聲請人雖另聲請就110年7月27日民事陳報狀之全部內容
14及本案嗣後涉及該部分之全部訴訟資料亦應核發秘密保持命
15令等語。惟聲請人於該民事陳報狀之內容，僅有乙證27、2
8、29之證據名稱，全未提及該等證據之具體內容，自難認
16
17有何涉及聲請人之營業秘密而應予核發秘密保持命令之情
18事；另本案嗣後涉及該部分之全部訴訟資料究何所指，亦未
19能具體明確，自不應在本件核發秘密保持命令之範圍內，是
聲請人此部分聲請，均難認有據，應予駁回。
20
21四、依智慧財產案件審理法第13條第1項、智慧財產案件審理細
22則第25條第1項，裁定如主文。
23中　　華　　民　　國　　110　年　　8　　月　　13　　日
          智慧財產第三庭
24
25                法　官　林怡伸
26以上正本係照原本作成。
27本裁定就准許部分不得抗告；就駁回部分如不服本裁定，應於送
達後10日內向本院提出抗告狀，並繳納抗告費新臺幣1,000元。
28
29中　　華　　民　　國　　110　年　　8　　月　　19　　日
30                書記官　鄭楚君 
31附註：
301一、本秘密保持命令，自本命令送達相對人時起發生效力。
02二、受秘密保持命令之人，其住所或居所有遷移時，應向法院陳
03
  明。
04附錄違反本命令之相關處罰條文：
05智慧財產案件審理法第35條
06違反本法秘密保持命令者，處三年以下有期徒刑、拘役或科或併
07科新臺幣十萬元以下罰金。
08前項之罪，須告訴乃論。
4